【裁判字號】    99,聲,275
【裁判日期】    991118
【裁判案由】    選任臨時管理人
【裁判全文】
臺灣臺中地方法院民事裁定               99年度聲字第275號
聲  請  人  財政部臺灣省中區國稅局民權稽徵所
法定代理人  黃昌宏
相  對  人  國勝欣業有限公司
上列聲請人聲請選任相對人之臨時管理人事件，本院裁定如下：
    主      文
選任呂婕羚為相對人國勝欣業有限公司之臨時管理人。
聲請程序費用新台幣壹仟元由相對人國勝欣業有限公司負擔。
    理      由
一、本件聲請意旨略以：相對人國勝欣業有限公司唯一股東兼董
    事即法定代理人李曾睿業於民國98年6月1日死亡，因該公司
    之登記狀況仍為核准設立，且最後一次公司變更登記事項表
    之董事僅李曾睿一人無其他股東，並至今仍未選任新董事，
    亦無經理人，因聲請人為其稅捐核課機關，基於利害關係人
    身分，依公司法第208條之1規定，聲請選任國勝欣業有限公
    司之臨時管理人。又李曾睿之繼承人除吳陳炎炭即李曾睿之
    祖母外，均已拋棄繼承，為期聲請人所發之稅捐文書合法送
    達及繳納，爰請求選任李曾睿之配偶呂婕羚為國勝欣業有限
    公司之臨時管理人，其對於國勝欣業有限公司之經營狀況應
    較為瞭解等語。
二、按有限公司係由一人以上股東所組織，就其出資額為限，對
    公司負其責任之公司。而公司應至少置董事一人執行業務並
    代表公司；董事會不為或不能行使職權，致公司有受損害之
    虞時，法院因利害關係人或檢察官之聲請，得選任一人以上
    之臨時管理人，代行董事長及董事會之職權。但不得為不利
    於公司之行為。法人之董事一人、數人或全體不能或怠於行
    使職權，或對於法人之事務有自身利害關係，致法人有受損
    害之虞時，法院因主管機關、檢察官或利害關係人之聲請，
    得選任臨時董事代行其職權。但不得為不利於法人之行為。
    公司法第2條第1項第2款、第108條第1項前段、第108條第4
    項準用同法第208條之1第1項分別定有明文。又公司法第208
    條之1所定選任臨時管理人事件，由利害關係人或檢察官向
    法院聲請，非訟事件法第183條第1項亦有明定。所謂董事不
    能行使職權，包括有限公司之唯一董事死亡之情形（最高法
    院93年度台抗字第477號裁定參照）。查聲請人主張之事實
    ，業據其提出李曾睿個人基本資料查詢清單、國勝欣業有限
    公司變更登記事項表、國勝欣業有限公司章程、繼承系統表
    、家庭成員（三親等）資料查詢清單、本院家事法庭中院彥
    家戊97繼2304字第122604號函文、吳陳炎炭個人戶籍資料查
    詢清單、國勝欣業有限公司97年資產負債表、國勝欣業有限
    公司97年財產目錄、財政部臺灣省中區國稅局財產歸屬資料
    清單及98年度綜合所得稅各類所得資料清單等影本各一件為
    證，堪信為真。本院審酌國勝欣業有限公司之資本總額為新
    台幣（下同）500萬元，尚有與聲請人間欠稅及稅務相關事
    宜，倘無人出面處理，對公司後續影響難謂不大，而已死亡
    之李曾睿為該公司之唯一股東兼董事，依聲請人所提供之前
    開資料顯示，李曾睿死亡後，其第一至第三順位繼承人均已
    辦理拋棄繼承，第四順位繼承人因多已死亡，僅餘第四順位
    繼承人吳陳炎炭尚存卻未拋棄繼承，此外並別無其他繼承人
    ，惟吳陳炎炭已高齡九十八歲，其雖可繼承李曾睿之股權，
    然其擔任臨時管理人有諸多不便之處，堪認不適擔任臨時管
    理人，故仍應另行選任他人為國勝欣業有限公司之臨時管理
    人為宜。查李曾睿之配偶呂婕羚係55年出生，為有正常智識
    得處理事務之人，不致為不利於公司之行為，且呂婕羚住居
    於台中市，處理相關事務尚屬便利，故認聲請人請求以呂婕
    羚為國勝欣業有限公司之臨時管理人應屬允洽。
三、依非訟事件法第183條、第21條第2項、第24條第1項，裁定
    如主文。
中    華    民    國    99    年    11    月    18    日
                  民事第二庭    法  官  林慶郎
正本係照原本作成。
如不服本裁定，應於送達後10日內向本院提出抗告狀，並繳納抗
告費新台幣1,000元。
中    華    民    國    99    年    11    月    18    日
                                書記官

司法院資訊處製作；財團法人民間司法改革基金會備份。
